臺灣宜蘭地方法院民事裁定　　　　　　　 100年度護字第30號
聲　請　人　宜蘭縣政府
法定代理人　林聰賢
非訟代理人　黃仙苑
受安置人　　林０米　　真實姓.
上列當事人間聲請繼續保護安置事件，本院裁定如下：
    主  文
受安置人林０米自民國一百年十二月八日下午八時起繼續保護安
置參個月。
聲請程序費用新臺幣壹仟元由聲請人負擔。
    理   由
一、聲請意旨略以：緣受安置人林０米於民國100年12月5日由陳
    來賜議員服務處通報，因車禍在陽明大學附設醫院住院，請
    聲請人協助處理後續出院事宜。當日下午5時許，聲請人社
    工員至醫院了解，林０米於11月29日車禍住院治療，經醫院
    評估已無大礙，須於12月5日出院，經社工評估林０米因長
    期居無定所，造成生活及衛生問題，當下林０米同意由聲請
    人協助安置。林０米係輕度精障者，無固定居住地，活動範
    圍以在羅東鎮街頭拾荒為主，經濟收入以聲請人核發身心障
    礙者生活補助每月新臺幣（下同）3千元及慈濟基金會每月
     3千元，與家屬完全無法聯繫上，沒有家庭資源可以提供協
    助，每天過著露宿街頭之生活，恐對生命安全造成危機，為
    維護身心障礙者之權益，爰依身心障礙者權益保障法第80條
    第1項規定，請准予繼續保護安置受安置人林０米3個月（
    100年12月8日至101年3月8日）等語。
二、按對身心障礙者不得有下列行為：遺棄、身心虐待、限制其
    自由、留置無生活自理能力之身心障礙者於易發生危險或傷
    害之環境、利用身心障礙者行乞或供人參觀、強迫或誘騙身
    心障礙者結婚、其他對身心障礙者或利用身心障礙者為犯罪
    或不正當之行為。身心障礙者遭受第75條各款情形之一者，
    情況危急非立即給予保護、安置或其他處置，其生命、身體
    或自由有立即之危險或有危險之虞者，直轄市、縣（市）主
    管機關應予緊急保護、安置或為其他必要之處置。第78條身
    心障礙者之緊急保護安置，不得超過72小時；非72小時以上
    之安置，不足以保護身心障礙者時，得聲請法院裁定繼續保
    護安置。繼續保護安置以3個月為限；必要時，得聲請法院
    裁定延長之。身心障礙者權益保障法第75條、第78條第1項
    、第80條第1項分別定有明文。
三、經查，聲請人主張之前開事實，業據其提出身心障礙者保護
    事件調查報告1件為證，並有受安置人林０米之個人基本資
    料1件在卷可佐，堪認屬實。本院認林０米為輕度精神障礙
    者，因居無定所，又無家屬親友支持系統，再加上近日氣候
    轉冷溫差大，恐林０米露宿街頭，產生生命安全隱憂，非予
    繼續安置不足以保護受安置人。從而，聲請人依前揭法律規
    定，聲請裁定將受安置人繼續保護安置3個月，於法尚無不
    合，應予准許。
四、依身心障礙者權益保障法第80條第1項、非訟事件法第21條
    第1項，裁定如主文。
中    華    民    國   100    年    12    月    9     日
                  臺灣宜蘭地方法院家事法庭
                      法  官  陳映佐
以上正本與原本無異。
如不服本裁定，應於裁定送達後10日內向本院提出抗告狀（應附
繕本）。
中    華    民    國   100    年    12    月    9     日
                      書記官  邱美龍